# **Daniel Alberto Marostica**

Centro, Curitiba, Paraná

☐ 41 99271 9340 • ☐ danielmkeras@gmail.com danielmarostica.github.io

Cientista de Dados, licenciado em Física pela Universidade Tecnológica Federal do Paraná. Fui bolsista de pesquisa em Astrofísica Computacional durante toda a graduação. Trabalhei como professor de inglês aos 16 anos e fui gerente de TI em uma startup espanhola aos 18. Desenvolvedor em Machine e Deep Learning. Acesse o link para meu portfólio.

## Educação

Qualificações Acadêmicas

Universidade Tecnológica Federal do Paraná

Curitiba-PR

Licenciatura em Física

2017-2020

Universidade Tecnológica Federal do Paraná

Pato Branco-PR

Engenharia Elétrica (interrompido)

2013-2016

Data Science A-Z 22 horas SuperDataScience 2019

Preparação de dados, Modelagem, Visualização e Apresentação: Tableau e Mineração visual de Dados; Testes estatísticos, Eliminação Bilateral, Segmentação Geodemográfica, Deterioração de Modelo e Fator de Inflação de Variância (FIV); ETL; Apresentação de modelos para investidores. Ferramentas utilizadas: SQL, SSIS, Tableau, Gretl, Microsoft Visual Studio Shell.

Machine Learning A-Z 45 horas SuperDataScience 2019

Alguns tópicos estudados: Regressão Linear Múltipla, K-Means Clustering, Clustering Hierárquico, K-Nearest Neighbour, Decision Trees, Random Forest, Redução de Dimensionalidade, Processamento de Linguagem Natural (NLP), Cumulative Accuracy Profile (CAP), Reinforcement Learning (otimização de marketing online) e Association Rule Learning (indicação de produtos).

Curso de redação em inglês

Universidade Tecnológica Federal do Paraná

Alguns tópicos estudados: Escrita formal, estrutura de frases, estrutura de parágrafos, estrutura textual.

Deep Learning A-Z 23 horas

SuperDataScience 2020

Alguns tópicos estudados: Redes Neurais Artificiais, Redes Neurais Convolutivas (reconhecimento de imagem), Redes Neurais Recorrentes (predições para o mercado financeiro), Self-Organizing Maps (detecção de fraudes), Boltzmann Machines e Stacked Autoencoders (sistemas de recomendação).

The Ultimate Pandas Bootcamp: Advanced Python Data Analysis 32 horas Udemy, Inc. 2020

Manipulação avançada de dataframes.

16 horas

2019

## The Complete Presentation and Public Speaking/Speech Course

**16 horas** 2020

Udemy, Inc.

Em desenvolvimento.

# **Experiência Profissional**

Wiser Educação Curitiba-PR

Analista de Dados Estatísticos Júnior

Setembro 2020-Atualmente

Responsável pela análise de dados do produto Wise Up Online – através de consultas a bancos de dados SQL, análises exploratórias, descritivas e preditivas –, utilizo a linguagem de programação Python para resolução de demandas e participação em processos de tomada de decisão. Tarefas de programação (RPA) também são encaminhadas a mim.

### Universidade Tecnológica Federal do Paraná

Curitiba-PR

Bolsista de iniciação científica

Janeiro 2017-Agosto 2020

Ao requerer transferência do curso de Engenharia Elétrica para o curso de Física, já contava com algumas habilidades de programação. Decidi, então, desenvolver habilidades em pesquisa científica na área de Astrofísica Computacional. Contribuí com publicações em eventos e revistas internacionais, aprendi outras linguagens de programação e tive o primeiro contato com Machine Learning, onde desenvolvi modelos de classificação de galáxias com Deep Learning. Além disso, acessei e manipulei dados de simulações numéricas isoladas e cosmológicas, além de rodar simulações próprias no cluster do Laboratório Nacional de Computação Científica.

Freelancer Curitiba-PR

Professor de Física

Janeiro 2019–Março 2020

Professor de Física para estudantes do ensino médio.

Movineo Telecom Ltd. Madrid-Espanha

Gerente de TI

Maio 2013-Dezembro 2014

Devido às minhas habilidades linguísticas e computacionais, fui convidado a participar do planejamento e gerenciamento de uma startup de *e-commerce* voltada a produtos digitais. Dentre outras funções, realizava o intermédio entre a equipe de desenvolvimento da plataforma e a equipe gestora, contratava free-lancers, participava do desenvolvimento do plano de negócios, controlava planilhas de contabilidade e revisava textos. Nessa oportunidade, além da experiência de viver meses no exterior, desenvolvi habilidades de trabalho em equipe e sob pressão, em um ambiente real de competição.

#### **Headway English Course**

Maravilha-SC

Professor de Inglês

Janeiro 2012-Dezembro 2012

Contratado para lecionar por meio período para crianças, adolescentes e adultos em uma instituição privada.

## Habilidades técnicas

## Softwares, plataformas e bibliotecas.

- o **Proficiente em:** Linux, GitHub, LaTeX apps, Matplotlib, Scikit-learn, Pandas Dataframe, Adobe Photoshop, Microsoft Office (Word, Excel), Google Docs (Doc, Sheets, Slides, Colab, Classroom), Slurm (computação distribuída).
- o Conhecimentos fundamentais em: gspread, BigQuery, FastAPI, SQLAlchemy, Heroku, Node.js, npm, Tableau, SQL Server, TensorFlow, Keras, Seaborn, Camtasia Studio, Sony Vegas, Matlab, Adobe Illustrator.

#### Linguagens de programação.....

- o Principais: Python, TeX, Excel e SQL
- o Outras: Bash, R, C, HTML, CSS, JavaScript.

#### Idiomas estrangeiros.

- o Inglês: Proficiência Profissional (CEFR C1). Habilidades avançadas de fala, escrita e interpretação.
- o Espanhol: Nível intermediário. Maior facilidade em comunicação oral.
- o Alemão: Nível básico.

# Outros.

- o Física: avançado
- o Matemática: avançado
- o Estatística: intermediário (para ciência de dados)

# Habilidades pessoais

- o Facilidade no aprendizado de linguagens (tanto naturais quando artificiais), o que acredito favorecer-me na comunicação interpessoal.
- o Pratico atividades físicas com regularidade, alimento-me bem e reconheço a importância do cuidado da mente para o desempenho de tarefas de qualquer natureza.

## **Outras conquistas**

- o Finalista do programa Jovens Embaixadores (2012)
- o Selecionado para o Conexão SICOOB: Laboratório de Inovação para Projetos de Impacto Social

## **Publicações**

Daniel A. Marostica and Rubens E. G. Machado. Dark matter halo evolution in N-body simulations of barred galaxies. *Sociedade Astronômica Brasileira*, 31(1):120–121, 2019.

Daniel A. Marostica and Rubens E. G. Machado. Buckling instabilities in N-body simulations of barred galaxies. *Sociedade Astronômica Brasileira*, 32(1):35–36, 2020.

Daniel A. Marostica and Rubens E. G. Machado. Dark matter bar evolution in triaxial spinning haloes. *International Astronomical Union Proceedings Series*, 359(1), 2020.

Daniel A. Marostica, Rubens E. G. Machado, T. Manos, and E. Athanassoula. From stellar to halo bars: quantifying the dark matter response (submetido). *Monthly Notices of the Royal Astronomical Society*, 2020.